最高法院刑事判決　　　　　　九十六年度台上字第三七一五號
上　訴　人
即　被　告　甲○○
　　　　　　　　　　4弄25號.
選任辯護人　陳松鈴律師
上 訴人 即
被 告之 母　乙○○
上列上訴人等因被告違反毒品危害防制條例案件，不服台灣高等
法院中華民國九十六年五月十六日第二審判決（九十六年度上訴
字第九０六號，起訴案號：台灣新竹地方法院檢察署九十五年度
偵字第四六二六號），提起上訴，本院判決如下：
    主  文
原判決撤銷，發回台灣高等法院。
    理  由
本件原判決撤銷第一審法院之科刑判決，改判依刑法修正前關於
連續犯之規定，論處上訴人即被告甲○○連續販賣第二級毒品罪
刑，固非無見。
惟(一)有罪之判決書，須將認定之犯罪事實詳記於事實欄，然後於
理由內逐一說明其憑以認定之證據，使事實與理由兩相一致，方
為合法。原判決事實記載被告於民國九十五年四至七月間，販賣
予陳汝慧至少十次，其中愷他命一包新台幣（下同）七百元，每
次五包有五次、每次十包有六次、每次十五包有三次；搖頭丸一
顆三百元，每次至少十顆。又於九十五年六、七月間，販賣搖頭
丸十六顆，每顆四百元予周子強一次等情。乃理由說明以被告於
第一審法院明確供述九十五年六月就未前往月亮舞廳，認被告販
賣毒品之期間應係九十四年底迄至九十五年六月底等語（見原判
決第一四頁）。就被告販賣毒品期間之事實認定與理由之說明不
相適合，自屬判決理由矛盾。(二)原判決事實記載被告於九十五年
四至七月間，販賣予陳汝慧至少十次，其中愷他命一包七百元，
每次五包有五次、每次十包有六次、每次十五包有三次；搖頭丸
一顆三百元，每次至少十顆等語（見原判決第二頁）。認定被告
共販賣愷他命予陳汝慧十三次；但未認定販賣搖頭丸之次數。理
由說明先敘明被告販賣搖頭丸予陳汝慧之金額為十顆〤十次〤三
百元／顆＝三萬元；似指販賣十次。但以說明被告同時販賣第二
級、第三級毒品予陳汝慧、史○杰，係以一行為觸犯販賣第二級
毒品罪、販賣第三級毒品罪，為想像競合犯，依刑法第五十五條
之規定，應從重之販賣第二級毒品罪處斷等語，是否指被告同時
販賣第二、三級毒品予陳汝慧計十三次（見原判決第一四、一六
頁）。其理由說明有欠明確，致被告販賣搖頭丸予陳汝慧之次數
不明，自待查明釐清。上訴人等上訴意旨指摘原判決不當，尚非
全無理由，應認有撤銷發回更審之原因。
據上論結，應依刑事訴訟法第三百九十七條、第四百零一條，判
決如主文。
中    華    民    國  九十六  年    七    月   十二   日
                      最高法院刑事第四庭
                          審判長法官  莊  登  照
                                法官  黃  一  鑫
                                法官  林  秀  夫
                                法官  徐  昌  錦
                                法官  吳  昆  仁
      本件正本證明與原本無異
                                      書  記  官
中    華    民    國  九十六  年    七    月   十八   日
                                                      Ｋ
